臺灣臺北地方法院民事判決　　　　　　　　　　　　　八十六年度重訴更字第三號
　　原　　　告　甲戊○
　　　　　　　　甲己○
　　　　　　　　甲甲○
　　被　　　告　Ｆ○○
　　　　　　　　Ｒ○○
　　　　　　　　Ｂ○○張豐子.
　　　　　　　　Ｓ○○
　　　　　　　　Ｉ○○○
　　　　　　　　ｈ○○
　　　　　　　　丁○○
　　　　　　　　地○○
　　　　　　　　ｗ○○
　　　　　　　　ｖ○○
　　　　　　　　黃○○○
　　　　　　　　巳○○○
　　　　　　　　宇○○
　　　　　　　　ｋ○○
　　　　　　　　ｒ○○
　　　　　　　　甲壬○
　　　　　　　　壬○○
　　　　　　　　甲丙○
　　　　　　　　戊○○
　　　　　　　　甲辛○
　　　　　　　　Ｄ　○
　　　　　　　　ｇ○○
　　　　　　　　甲丁○
　　　　　　　　Ｍ○○
　　　　　　　　Ｎ○○
　　　　　　　　Ｕ○○
　　　　　　　　Ｔ○○
　　　　　　　　ａ○○
　　　　　　　　寅○○
　　　　　　　　庚○○
　　　　　　　　甲○○
　　　　　　　　辰○○
　　　　　　　　丙○○○
　　　　　　　　Ｌ○○
　　　　　　　　ｂ○○
　　　　　　　　ｊ○○
　　　　　　　　Ｑ○○
　　　　　　　　Ｘ○○
　　　　　　　　Ｊ○○
　　　　　　　　ｄ○○
　　　　　　　　ｅ○○
　　　　　　　　玄○○
　　　　　　　　ｘ○○
　　　　　　　　ｚ○○
　　　　　　　　天○○
　　　　　　　　ｙ○○
　　　　　　　　ｔ○○
　　　　　　　　乙○○
　　　　　　　　ｃ○○
　　　　　　　　卯○○
　　　　　　　　Ｐ○○
　　　　　　　　ｆ○○
　　　　　　　　Ｋ○○
　　　　　　　　Ａ　○
　　　　　　　　Ｃ○○
　　　　　　　　ｓ○○
　　　　　　　　Ｗ○○
　　　　　　　　ｕ○○
　　　　　　　　甲乙○
　　　　　　　　Ｇ○○
　　　　　　　　Ｈ○○
　　　　　　　　ｑ○○
　　　　　　　　ｉ○○
　　　　　　　　酉○○
　　　　　　　　己○○○
　　　　　　　　宙○○
　　　　　　　　午　○
　　　　　　　　亥○○
　　　　　　　　Ｅ○○
　　　　　　　　甲庚○
　　　　　　　　ｍ○○
　　　　　　　　ｎ○○
　　　　　　　　Ｖ○○
　　　　　　　　戌○○
　　　　　　　　ｌ○○
　　　　　　　　ｏ○○
　　　　　　　　ｐ○○
　　　　　　　　未○○
　　　　　　　　申○○
　　右二人共同
　　法定代理人　林景聰
　　被　　　告　子○○
　　　　　　　　辛○○
　　　　　　　　癸○○
　　　　　　　　丑○○
　　　　　　　　Ｏ○○
　　　　　　　　Ｚ○○
　　　　　　　　Ｙ○○
當事人間分割共有物事件，本院判決如下：
    主  文
原告之訴駁回。
訴訟費用由原告負擔。
    事實及理由
一原告起訴主張：台北市○○區○○段二小段一六八、一六九、一七０、一七一、一
  七二地號土地，為兩造及被告Ｆ○○、Ｒ○○、Ｂ○○被繼承人張流分別共有，
  被告Ｆ○○、Ｒ○○、Ｂ○○為共有人張流之繼承人並迄未辦理繼承登記等情，
  而請求判決被告Ｆ○○、Ｒ○○、Ｂ○○應為繼承登記後，將前揭土地以判決分割
  。
二按就共有物之處分、變更及設定負擔，應得共有人全體之同意，民法第八百十九條
  第二項定有明文，是請求分割共有物之訴，應由共有人全體參與訴訟，即由同意分
  割之共有人一同起訴，並以反對分割之其他共有人全體為共同被告，其當事人適格
  始無欠缺。
三經查：
  (一)本件發回前經本院八十五年八月廿一日判決後，原告甲戊○、被告Ｓ○○不服提
    起上訴，經臺灣高等法院八十六年度上字第五一八號判決廢棄發回，其理由為被
    告Ｊ○○、黃素蓮分別於本院言詞辯論終結前之八十五年二月廿五日、八十五年
    七月五日死亡，本院對該二人為實判決，其訴程序有重大瑕疵。而本件原告於八
    十四年五月十日起訴後，被告Ｊ○○於八十五年二月十五日死亡、被告黃素蓮於
    八十五年七月五日死亡、被告李謀勸於八十七年二月九日死亡、被告張佳煌於八
    十七年七月五日死亡，經本院於九十二年九月八日依民事訴訟法第一百七十八條
    裁定：「一由ｌ○○、ｏ○○、ｐ○○為被告Ｊ○○之承受訴訟人，續行訴訟。
    二由未○○、申○○為被告黃素蓮之承受訴訟人，續行訴訟。三由子○○、辛○○、癸○○、壬○○、丑○○為被告李謀勸之承受訴訟人，續行訴訟。四由Ｙ○○、Ｚ○○、Ｏ○○為被告張佳煌之承受訴訟人，續行訴訟。」
  (二)本院定期於九十二年十二月九日為言詞辯論，原告甲戊○、甲己○、甲甲○經合
    法通知未到場，被告Ｆ○○、Ｒ○○、Ｂ○○（張豐子）、Ｓ○○、Ｉ○○○、
    ｈ○○、丁○○、地○○、ｗ○○、ｖ○○、黃○○○、巳○○○、宇○○、ｋ
    ○○、ｒ○○、甲壬○、壬○○、甲丙○、戊○○、甲辛○、Ｄ○、ｇ○○、甲
    丁○、Ｍ○○、Ｎ○○、Ｕ○○、Ｔ○○、ａ○○、寅○○、庚○○、甲○○、
    辰○○、Ｌ○○、ｊ○○、Ｑ○○、Ｘ○○、Ｊ○○、ｄ○○、ｅ○○、玄○○
    、ｘ○○、ｚ○○、天○○、ｙ○○、ｔ○○、乙○○、ｃ○○、卯○○、Ｐ○○、ｆ○○、Ａ○、Ｗ○○、ｕ○○、甲乙○、Ｇ○○、Ｈ○○、ｑ○○、ｉ○○、酉○○、己○○○、宙○○、午○、亥○○、Ｅ○○、甲庚○、ｍ○○、ｎ
    ○○、戌○○、ｌ○○、ｏ○○、ｐ○○、未○○、申○○、子○○、辛○○、
    癸○○、丑○○、Ｙ○○經合法通知未到場，被告丙○○○、ｂ○○、Ｋ○○、
    Ｃ○○、Ｏ○○、Ｚ○○雖有到場然拒絕為本案之言詞辯論而視為未到，此等部
    分兩造既經合法通知無正當理由遲誤言詞辯論期日，又未於四個月內續行訴訟，
    依民法第一百九十一條第一項之規定，視為撤回起訴。所餘之訴既未有全體共有
    人參與訴訟，當事人適格即有欠缺，其訴顯無理由，爰不經言詞辯論，逕予駁回
    。
四結論：本件原告之訴為無理由，依民事訴訟法第二百四十九條第二項、第七十八條
  、第八十五條第一項前段，判決如主文。
中　　　華　　　民　　　國　　九十三　　年　　　四　　　月　　　卅　　　日
                                民事第五庭  法  官    周美雲
正本係照原本作成
如對本判決上訴，須於判決送達後廿日內向本院提出上訴狀
中　　　華　　　民　　　國　　九十三　　年　　　四　　　月　　　卅　　　日
                                            書記官    王宜玲
